臺灣臺北地方法院刑事判決            100年度交易字第532號
公  訴  人  臺灣臺北地方法院檢察署檢察官
被      告  鍾聰輝
上列被告因公共危險案件，經檢察官提起公訴（100年度偵字第
12215號），本院判決如下：
    主  文
鍾聰輝服用酒類，不能安全駕駛動力交通工具而駕駛，累犯，處
有期徒刑捌月。
    事  實
一、鍾聰輝前因公共危險案件，經臺灣士林地方法院以92年度士
    簡字第1925號判決判處有期徒刑3月確定，於民國93年7月22
    日縮短刑期執行完畢；又因公共危險案件，經本院以94年度
    北交簡字第356號判決判處有期徒刑5月確定，於95年5 月17
    日易科罰金執行完畢；再因公共危險案件，經本院以95年度
    交易字第539號判決判處有期徒刑6 月（2罪）、應執行有期
    徒刑11月確定，嗣經本院以96年度聲減字第14號裁定減為有
    期徒刑3月（2罪），應執行有期徒刑5月15日確定，於96年7
    月16日縮短刑期執行完畢；又因公共危險案件，經本院以97
    年度交易字第299號判決判處有期徒刑7月確定；又因詐欺案
    件，經臺灣高等法院以98年度上易字第333 號判決判處有期
    徒刑5月確定，上開2案嗣經臺灣高等法院以98年度聲字第14
    97號裁定定應執行刑10月確定，於98年8 月20日縮刑期滿執
    行完畢。
二、詎其仍不知悔改，於100年5月28日晚間10時許，在臺北市○
    ○區○○街某處路邊攤與同事一同飲用啤酒及高梁酒等酒精
    飲料共約4至5杯後，已達不能安全駕駛動力交通工具之程度
    ，竟猶於翌（29）日凌晨1 時許，自臺北市○○區○○街11
    號，騎乘車牌號碼HW8-857 號重機車，行駛於供公眾使用之
    道路而足生人車往來之危險，嗣於同日凌晨2時6分許，行經
    臺北市○○區○○街106巷9號前，經警攔停實施酒測後，測
    得其呼氣酒精濃度達每公升1.28毫克，始查悉上情。
三、案經臺北市政府警察局信義分局報請臺灣臺北地方法院檢察
    署檢察官偵查起訴。
    理  由
一、按被告以外之人於審判外之言詞或書面陳述，除法律有規定
    者外，不得作為證據。又被告以外之人於審判外之陳述，雖
    不符前4 條之規定，而經當事人於審判程序同意作為證據，
    法院審酌該言詞陳述或書面陳述作成時之情況，認為適當者
    ，亦得為證據。當事人、代理人或辯護人於法院調查證據時
    ，知有第159條第1項不得為證據之情形，而未於言詞辯論終
    結前聲明異議者，視為有前項同意，刑事訴訟法159條第1項
    、第159條之5分別定有明文。查本案以下所引用之各項證據
    方法，因公訴人及被告鍾聰輝均未予爭執其證據能力，且迄
    至言詞辯論終結前亦未再聲明異議，本院審酌該等言詞或書
    面陳述作成時之情況，並無不宜作為證據之情事，依刑事訴
    訟法第159條之5第2項之規定，自得作為證據。
二、前揭事實，業據被告迭次於警詢、偵查及本院審理時均坦承
    不諱（見偵卷第5至7頁、第41至42頁、本院卷第17頁反面）
    ，並有刑法第185條之3案件測試觀察紀錄表、汽機車駕駛人
    酒後生理協調平衡檢測紀錄表、臺北市政府警察局呼氣酒精
    濃度測試確認單、酒精濃度測試單、舉發違反道路交通管理
    事件通知單各1紙在卷可稽（見偵卷第12至13、15至16頁）
    。且按刑法第185條之3係抽象危險犯，非實害犯，行為人客
    觀上已達不能安全駕駛之程度，且主觀上知其飲酒可能造成
    不能安全駕駛結果，竟仍放任自己駕駛，即應認有故意，而
    該當該罪。至於是否達「不能安全駕駛之程度」之認定，應
    依具體個案之實際情形判斷之，依目前醫學一致見解，吐氣
    酒精濃度達每公升0.25毫克以上時，將使駕駛人產生複雜之
    技巧障礙、駕駛能力變壞之行為表現，肇事比率比一般未飲
    酒時高出2倍；吐氣酒精濃度達每公升0.5毫克以上時，將使
    駕駛人產生說話含糊、腳步不穩之行為表現，肇事比率比一
    般未飲酒時高出7 倍；吐氣酒精濃度達每公升0.55毫克以上
    時，將使駕駛人產生平衡感與判斷力障礙升高之行為表現，
    肇事比率比一般未飲酒時高出10倍；甚而如吐氣酒精濃度達
    每公升0.75毫克時，駕駛人將產生明顯酒醉、步履蹣跚之行
    為狀態，其肇事比率比一般高25倍，並認為吐氣酒精濃度達
    每公升0.55毫克以上時，即達絕對「不能安全駕駛之程度」
    。因該0.55毫克之數值，係經由實際偵測所得之統計值，為
    經驗科學上所肯定之客觀實驗數據，是以該數值作為絕對不
    能安全駕駛之標準，不僅不違反經驗法則，且免舉證之困難
    。準此，若吐氣酒精濃度達每公升0.55毫克以上時，應認已
    達絕對不能安全駕駛之程度。查被告於上揭時、地為警攔停
    實施酒測後，測得呼氣酒精濃度達每公升1.28毫克，顯已足
    以產生上開平衡感與判斷力障礙升高，而影響駕駛或肇事率
    提高等不能安全駕駛動力交通工具之狀態，佐以其為警查獲
    後接受檢測之「劃圓圈」項目，所畫圓圈線條有扭曲、不連
    續之現象，「直線步行10公尺後請其迴轉走回原地」、「雙
    腳併攏，兩手貼緊大腿，將一腳向前抬高離地15公分，並停
    止不動30秒」、「雙腳併攏，雙手向前平伸，閉眼、輪流使
    用左右手的食指指尖觸摸鼻尖」、「閉雙眼，30秒內朗誦阿
    拉伯數字，由1001到1030」等項目，檢測結果均為不合格等
    事實，此有上開汽機車駕駛人酒後生理協調平衡檢測紀錄表
    可稽，復參酌被告有駕駛有蛇行、車身搖擺不定、轉彎半徑
    過大或過小等駕駛操控力欠佳、直線測試及平衡動作均腳步
    不穩、劃定直線無法正常行走，顯然無法正常操控駕駛，並
    有多話等情形，亦有上開案件測試觀察紀錄表足憑。足認被
    告服用酒類後，當時已達不能安全駕駛動力交通工具之程度
    甚明。本案事證明確，被告犯行堪以認定，應依法論處。
三、核被告所為，係犯刑法第185條之3服用酒類，不能安全駕駛
    動力交通工具而駕駛罪。又被告有如事實一所載之前案及執
    行紀錄，有臺灣高等法院被告前案紀錄表在卷可佐，其受徒
    刑之執行完畢後，5 年以內故意再犯本案有期徒刑以上之罪
    ，為累犯，應依刑法第47條第1 項之規定，加重其刑。爰審
    酌被告前已有5 次酒後駕車之公共危險前科，仍不知悔改，
    猶在酒後駕車上路，顯然心存僥倖而罔顧其他用路人生命、
    身體及財產安全，惟兼衡被告犯後始終坦承犯行，態度良好
    ，及檢察官求刑有期徒刑8 月適當等一切情狀，量處如主文
    所示之刑。
據上論斷，應依刑事訴訟法第284條之1、第299條第1項前段，刑
法第185條之3、第47條第1項，判決如主文。
本案經檢察官趙雪瑛到庭執行職務。
中    華    民    國   100    年    8     月    31    日
                  刑事第十三庭  法  官  陳君鳳
以上正本證明與原本無異。
如不服本判決應於收受送達後10日內向本院提出上訴書狀，並應
敘述具體理由；其未敘述上訴理由者，應於上訴期間屆滿後20日
內向本院補提理由書（均須按他造當事人之人數附繕本）「切勿
逕送上級法院」。
                                書記官  楊湘雯
中    華    民    國   100    年    8     月    31    日
附錄本案論罪科刑法條：
刑法第185條之3
服用毒品、麻醉藥品、酒類或其他相類之物，不能安全駕駛動力
交通工具而駕駛者，處1 年以下有期徒刑、拘役或科或併科15萬
元以下罰金。